臺灣新北地方法院民事裁定
111年度監宣字第1132號
聲  請  人  李宏信



相  對  人  陳美文


上列當事人間請求准許處分受監護宣告人之財產事件，本院裁定
如下：
    主  文
准聲請人代為處分受監護宣告之人陳美文所有如附表所示之不動
產。
聲請費用由受監護宣告之人陳美文負擔。
    理  由
一、聲請意旨略以：聲請人李宏信為相對人陳美文之舅舅，相對
    人前經本院106年度監宣字第404號裁定宣告相對人為受監護
    宣告之人，並選定聲請人為監護人。相對人因意識不清、無
    法言語及四肢癱瘓，無法獨立生活，日常生活均需他人照顧
    ，自民國105年10月13日起迄今均由橫溪恩主公護理之家照
    護，經聲請人整理相關支出明細後，相對人主要支出為醫療
    費用、看護費用及雜支，相對人從108年1月起迄至111年9月
    間所支出總金額為新臺幣（下同）3,914,628元，平均每月
    支出費用86,991元，前經本院107年度監宣字第240號裁定准
    許聲請人代為處分相對人名下之桃園市○○區○○路000巷00號6
    樓房地，所得價金3,412,708元用以支應相對人費用，現已
    不敷使用。綜上，預期日後仍有相當可觀之支出，為相對人
    之利益，而有處分相對人名下不動產之必要，所得價金將用
    以支付相對人所需費用，爰依民法第1113條準用第1101條第
    1、2項聲請裁定許可聲請人代受監護宣告人陳美文處分如附
    表所世之不動產等語。並聲明：准聲請人處分受監護人陳美
    文所有如附表所示之不動產。
二、按監護人對於受監護人之財產，非為受監護人之利益，不得
    使用、代為或同意處分；監護人不得受讓受監護人之財產，
    民法第1101條第1項、第1102條分別定有明文。前揭規定，
    依同法第1113條之規定，於成年人之監護亦有準用。
三、經查，聲請人為相對人之舅舅，相對人前經本院以106年度
    監宣字第404號裁定宣告為受監護宣告之人，並選定聲請人
    為其監護人，及指定關係人李正鈺為會同開具財產清冊之人
    ，聲請人已會同李正鈺向本院陳報相對人之財產清冊，經本
    院以107年度監宣字第55號准予備查在案，業經本院依職權
    調取上開卷宗核閱屬實。聲請人上開主張，據其提出戶籍謄
    本、如附表所示不動產之土地及建物登記第一類謄本、臺北
    市稅捐稽徵處房屋稅籍證明書、108年房屋稅繳款書、相對
    人108年至110年費用明細表、支出單據、聲請人前經本院10
    7年度監宣字第240號裁定准許代為處分相對人桃園市○○區○○
    路000巷00號6樓房地之不動產買賣契約書、不動產買賣價金
    履約保證專戶收支明細表暨點交確認書、日盛銀行交易明細
    表在卷為證，而相對人名下不動產使用狀況、各項費用支出
    情形，亦據聲請人到庭陳明，均堪認定。審酌相對人因病致
    生活無法自理，居住於護理之家，先前處分桃園市房地所得
    價金已不足使用，未來仍需支應相當之醫療及看護費用，而
    附表所示之不動產既是相對人所有，為支付相對人所需開銷
    ，有處分之必要，故聲請人聲請本院許可處分相對人所有如
    附表所示之不動產，核與受監護人之利益相符，依法並無不
    合，應予准許。
四、末按監護人應以善良管理人之注意，執行監護職務。又監護
    人於執行監護職務時，因故意或過失，致生損害於受監護宣
    告之人者，應負賠償之責。且法院於必要時，得命監護人提
    出監護事務之報告、財產清冊或結算書，檢查監護事務或受
    監護人之財產狀況，民法第1113條準用同法第1100條、第11
    09條第1項、第1103條第2項規定均有明示，本件聲請人即監
    護人就處分相對人即受監護宣告之人所有財產所得之現金應
    妥適管理，並使用於受監護宣告之人照護所需費用，併予敘
    明。
五、依家事事件法第164條第2項，裁定如主文。
中　　華　　民　　國　　111 　年　　12　　月　　 2　　日
                  家事第一庭  法  官　李美燕
以上正本係照原本作成。
如對本裁定抗告，須於裁定送達後10日內向本院提出抗告狀，並
繳納抗告費用新臺幣1千元。
中　　華　　民　　國　　111 　年　　12　　月　　 2　　日
                              書記官　廖婉凌
附表：
編號 不動產標示 權利範圍 1. 桃園市○○區○○段○○○段000000000地號土地 公同共有2分之1 2. 臺北市○○區○○段○○段000000000地號土地 公同共有1分之1 3. 臺北市○○區○○段○○段000000000地號土地 公同共有1分之1 4. 桃園市○○區○○段○○○段000000000○號建物 （門牌號碼：桃園市○○區○○路000號） 公同共有2分之1 5. 臺北市○○區○○街000巷00號之未辦保存登記建物 （稅籍編號：00000000000號） 1分之1